【裁判字號】    99,訴緝,166
【裁判日期】    991220
【裁判案由】    強盜等
【裁判全文】
臺灣高雄地方法院刑事判決             99年度訴緝字第166號
公  訴  人  臺灣高雄地方法院檢察署檢察官
被      告  江光權
指定辯護人  吳文豊律師
上列被告因強盜等案件，經檢察官提起公訴（95年度偵緝字第29
85號），本院判決如下：
    主  文
本件公訴不受理。
    理  由
一、公訴意旨係以：被告江光權因同案被告嚴森（另案審理）與
    被害人嚴明2 兄弟財產糾紛，平時感情即甚不睦，竟受同案
    被告嚴森之邀另夥同同案被告黃武德、倪錦文、吳秀聲、柯
    秀明（另案審理）等人，意圖為自己及他人不法之所有，並
    基於共同之犯意聯絡，於民國94年12月7 日某時許，在台北
    市○○路上之「石原咖啡廳」共謀向被害人嚴明強索新台幣
    （下同）500 萬元，復於94年12月10日某時許，在台北市○
    ○區○○路上之「大河戀卡拉OK」謀議以電擊棒、膠帶、繩
    索等犯罪工具，來控制被害人嚴明及其配偶陳秀杏行動，並
    強迫被害人嚴明交付500 萬元，期間，同案被告嚴森並當場
    出示電擊棒7 支，謀議既定，於94年12月11日下午2 時許，
    由同案被告黃武德、被告搭乘火車南下高雄，及同日下午3
    時許，同案被告嚴森、倪錦文、吳秀聲、柯秀明搭乘統聯客
    運南下高雄會合後，由同案被告嚴森出面向高雄市○○○路
    23號1 樓「奈斯小客車租貸有限公司」承租灰黑色中華牌、
    車號6138-AA 號7 人座休旅車，作為此次犯罪計畫於高雄縣
    （市）之行動工具，上開顏森等人於當日（11日）晚間投宿
    位於高雄市苓雅區○○○路94號之康橋飯店。嗣於13日晚上
    22時許，由同案被告黃武德駕駛上開承租之休旅車，搭載同
    案被告嚴森、倪錦文、吳秀聲、柯秀明、被告前往被害人嚴
    明位於高雄縣鳳山市○○街138 巷28號住所，由同案被告嚴
    森先進入被害人嚴明住所，再由同案被告倪錦文、被告佯裝
    送水果之名義進入被害人嚴明住所，同案被告吳秀聲、柯秀
    明隨後進入，而同案被告黃武德在被害人嚴明住所外把風，
    該等人進入被害人嚴明住所後，旋由同案被告倪錦文、被告
    持客觀上可認係兇器之電擊棒電擊被害人嚴明、陳秀杏2人
    ，並於控制該2 人行動後，由同案被告柯秀明、吳秀聲以黃
    色膠帶將被害人嚴明、陳秀杏手腳綑綁及以該膠帶封口，且
    以黑布蒙住雙眼，而以暴力控制被害人嚴明、陳秀杏2 人之
    行動，致使被害人嚴明、陳秀杏心生畏懼。繼之，同案被告
    嚴森即脅迫被害人嚴明交付500 萬元，被害人嚴明懼於同案
    被告嚴森等人加害其生命，遂答應，惟其於臺灣銀行五甲分
    行帳號000000000000號之帳戶僅70萬元、安泰銀行鳳山分行
    帳號00000000000000號之帳戶僅9 萬元，不足500 萬元，同
    案被告嚴森即當場命被害人嚴明簽立和解書、本票4 張（總
    金額）421 萬元，並交出嚴明之印鑑及高雄市○○○路31 0
    號7 樓、高雄縣鳳山市○○街138 項28號之房屋、土地所有
    權狀正本等物。同案被告嚴森等人於取得上開之物後，於隔
    日（14日）上午6 時許，同案被告倪錦文、吳秀聲、柯秀明
    、被告繼續留在被害人嚴明住所看守被害人嚴明、陳秀杏2
    人，而同案被告黃武德則駕駛上開承租來之休旅車搭載同案
    被告嚴森，一同前往高雄縣鳳山市第二戶政事務所辦理被害
    人嚴明印鑑證明後，隨即將前被害人嚴明交付之房屋、土地
    所有權狀正本、印鑑等物帶往鳳山市○○○路145 號「全家
    房屋聯合代書事務所」交予不知情之吳利國代書，為辦理被
    害人嚴明名下所有之高雄市○○○路310 號7 樓及高雄縣鳳
    山市○○街138 巷28號房屋設定抵押，而以每間房屋設定40
    0 萬元抵押予同案被告嚴森，共設定800 萬元，隨後，復前
    往台灣銀行五甲分行提領被害人嚴明於該分行帳號00000000
    0000號之存款70萬元，再前往安泰商業銀行鳳山分行，就被
    害人嚴明於該分行帳戶00000000000000號之存款9 萬元提領
    ，隨即將該9 萬元轉存入何美瓊於該分行之帳戶0000000000
    00號，被害人嚴明並將前開提領之70萬元存入何美瓊於該分
    行之帳戶後，旋將該79萬元，自何美瓊於安泰銀行鳳山分行
    之帳號轉匯至遠東國際商業銀行（下稱遠東銀行）台北南門
    分行同案被告嚴森之帳號00000000000000號。同案被告嚴森
    將被害人嚴明之帳戶提領並轉匯完畢後，隨即於當日（14）
    中午12時許，由同案被告黃武德駕車載回被害人嚴明之住處
    與同案被告倪錦文、吳秀聲、柯秀明、被告會合。嗣於當日
    下午2 時許，被害人嚴明掙脫綑綁，於住所陽台向鄰居呼救
    ，同案被告嚴森等人見狀，隨即逃離現場，並以電話通知同
    案被告黃武德將承租之休旅車棄之路旁，並前往台南火車站
    會合後，一同搭車返回台北。同案被告嚴森等人返回台北後
    ，旋於次（15）日上午9 時許，與同案被告倪錦文、吳秀聲
    一同前往台北市○○○路遠東銀行南門分行，由同案被告嚴
    森進入提領上開轉匯之79萬元，而同案被告倪錦文、吳秀聲
    在外等候，嗣同案被告嚴森提領該遠東帳戶時，因被害人嚴
    明報警而為銀行圈存註記，而無法提領，並經警據報當場逮
    捕，同案被告倪錦文、吳秀聲2 人在外見同案被告嚴森為警
    逮捕，旋即逃逸，並將本案之犯罪工具電擊棒、膠帶及上開
    被害人嚴明簽立之本票4 張等物丟棄，而未能扣案，因認被
    告涉犯刑法第330 條第1 項、第328 條第1 項之結夥3 人以
    上攜帶兇器加重強盜罪嫌等語。
二、按被告死亡者，應諭知不受理之判決，並得不經言詞辯論為
    之，刑事訴訟法第303 條第5 款、第307 條分別定有明文。
    經查，本件被告江光權業於99年10月10日死亡，有廣東省東
    莞市常平公證處公證書、財團法人海峽交流基金會證明在卷
    可稽，揆諸前開說明，爰不經言詞辯論，逕為諭知不受理之
    判決。
據上論斷，應依刑事訴訟法第303 條第5 款、第307 條，判決如
主文。
中    華    民    國    99    年    12    月    20    日
                  刑事第九庭    審判長法  官  鄭詠仁
                                      法  官  王麗芳
                                      法  官  王碧瑩
以上正本係照原本作成。
如不服本判決應於收受判決後10日內向本院提出上訴書狀，並應
敘述具體理由。其未敘述上訴理由者，應於上訴期間屆滿後20日
內向本院補提理由書(均須按他造當事人之人數附繕本)「切勿逕
送上級法院」。
中    華    民    國    99    年    12    月    20    日
                                      書記官  吳智媚

司法院資訊處製作；財團法人民間司法改革基金會備份。
